【裁判字號】    98,財管,5
【裁判日期】    980526
【裁判案由】    指定遺產管理人
【裁判全文】
臺灣苗栗地方法院民事裁定               98年度財管字第5號
聲  請  人  乙○○
上列聲請人聲請指定被繼承人甲○○之遺產管理人事件，本院裁
定如下：
    主  文
指定李建德律師（住苗栗縣苗栗市○○路三三二巷八十二號）為
被繼承人甲○○（民國四十六年十二月一日出生，民國九十六年
四月二十二日死亡，最後住所地為苗栗縣通霄鎮○○里○鄰○○
路○段七十六號）之遺產管理人。
准對被繼承人甲○○之繼承人為承認繼承之公示催告。
被繼承人甲○○之繼承人，應自本公示催告最後登載新聞紙之日
起，陸個月內承認繼承，上述期限屆滿，無繼承人承認繼承時，
被繼承人甲○○之遺產，於清償債權並交付遺贈物後，如有剩餘
即歸屬國庫。
聲請程序費用新臺幣壹仟元由被繼承人甲○○之遺產負擔。
    理  由
一、按繼承開始時，繼承人之有無不明者，由親屬會議於1 個月
    內選定遺產管理人，並將繼承開始及選定遺產管理人之事由
    ，向法院報明；無親屬會議或親屬會議未於前條所定期限內
    選定遺產管理人者，利害關係人或檢察官，得聲請法院選任
    遺產管理人，並由法院依公示催告程序，定6 個月以上之期
    限，公告繼承人，命其於期限內承認繼承；先順序繼承人均
    拋棄其繼承權時，由次順序之繼承人繼承。其次順序繼承人
    有無不明或第四順序之繼承人均拋棄其繼承權者，準用關於
    無人承認繼承之規定，民法第1177條、第1178條第2 項、第
    1176條第6 項分別定有明文。
二、聲請意旨略以：被繼承人甲○○（民國46年12月1 日出生，
    96年4 月22日死亡，最後住所地為苗栗縣通霄鎮○○里○鄰
    ○○路○段76號）為聲請人之債務人，聲請人並對甲○○取
    得鈞院93年度拍字第118 號拍賣抵押物之確定裁定。詎甲○
    ○於96年4 月22日死亡，其繼承人均已向鈞院聲明拋棄繼承
    權並經准予備查在案，而其親屬會議未於民法第1177條所規
    定之期限內選定遺產管理人，聲請人為行使權利，爰依民法
    第1178條第2 項規定聲請指定行政院財政部國有財產局為甲
    ○○之遺產管理人等語。
三、經查：聲請人上開主張，業據提出被繼承人甲○○戶籍謄本
    、本院93年度拍字第118 號裁定及本院函為證，並經本院依
    職權調閱本院96年度繼字第184 號家事卷宗查明無訛，堪信
    為真實。本院就本件遺產管理人之人選，函詢行政院財政部
    國有財產局擔任甲○○遺產管理人之意願，經該局臺灣中區
    辦事處回函表示其並無擔任甲○○遺產管理人之意願等語，
    有該處98年4 月14日台財產中接字第0980004327號函可稽。
    茲審酌律師通過專門職業技術人員高等考試，對法律學有專
    精，就遺產管理事件應為熟稔，且能有效發揮遺產之最大效
    益；另本院前依職權函請苗栗、新竹、台中律師公會推薦有
    意願擔任遺產管理人職務之律師，經該等公會函覆本院並檢
    附參考律師名單，李建德律師為苗栗律師公會所推薦之律師
    ，爰指定李建德律師為甲○○之遺產管理人，並依法為承認
    繼承之公示催告。
四、依非訟事件法第157 條，裁定如主文。
中    華    民    國    98    年    5     月    26    日
                  家事法庭法  官  潘 進 順
以上正本係照原本作成。
如不服本裁定應於送達後10日內向本院提出抗告狀，並繳納抗告
費新臺幣1,000元。
                          書記官  劉 文 倩
中    華    民    國    98    年    5     月    27    日

司法院資訊處製作；財團法人民間司法改革基金會備份。
